臺灣高等法院臺南分院刑事判決　　　　100年度上易字第341號
上　訴　人
即　被　告　李樹林
上列上訴人因竊盜案件，不服臺灣嘉義地方法院100年度易字第
319號中華民國100年4月29日第一審判決（起訴案號：臺灣嘉義
地方法院檢察署100年度偵字第861號、第893號、第992號），提
起上訴，本院判決如下：
    主  文
上訴駁回。
    理  由
一、被告李樹林上訴意旨略以：(1)被告所犯10罪，合計總刑度為
    51月，各刑期中最長者為7月，是原審定執行刑應在7月至51
    月中定之，但原判決定執行刑為4年即48月，顯有過重。(2)
    原審既已依累犯加重被告刑期，在量刑時又以「前有多次竊
    盜之紀錄」，重複加重被告刑責，尚欠允當。(3)在本案被告
    自首三案，另一案為未遂，顯見被告有悔悟之心，原審仍科
    以重刑，有違刑事政策。(4)被告之母需長期洗賢，費用繁重
    ，被告必須照顧母親，提出診斷證明書，且被告教育程度低
    ，所犯尚有可憫之處。認原審量刑顯然過重，請撤銷改判云
    云。
二、依刑事訴訟法第350條、第361條、第362條、第367條規定，
    不服地方法院之第一審判決而上訴者，須提出上訴書狀，並
    應敘述具體理由，為上訴必備之程式；其所提出之書狀未敘
    述上訴理由，或僅曾以言詞陳述上訴理由者，均應於上訴期
    間屆滿後20日內補提理由書於第一審法院。第一審法院經形
    式審查，認逾期未補提上訴理由者，應定期間先命補正；逾
    期未補正者，為上訴不合法律上之程式，應以裁定駁回。倘
    已提出上訴理由，但所提非屬具體理由者，則由第二審法院
    以上訴不合法律上之程式，判決駁回。而所謂具體理由，必
    係依據卷內既有訴訟資料或提出新事證，指摘或表明第一審
    判決有何採證認事、用法或量刑等足以影響判決本旨之不當
    或違法，而構成應予撤銷之具體事由，始克當之（例如：依
    憑證據法則具體指出所採證據何以不具證據能力，或依憑卷
    證資料，明確指出所為證據證明力之判斷如何違背經驗、論
    理法則）；倘僅泛言原判決認定事實錯誤、違背法令、量刑
    失之過重或輕縱，而未依上揭意旨指出具體事由，或形式上
    雖已指出具體事由，然該事由縱使屬實，亦不足以認為原判
    決有何不當或違法者（例如：對不具有調查必要性之證據，
    法院未依聲請調查亦未說明理由，或援用證據不當，但除去
    該證據仍應為同一事實之認定），皆難謂係具體理由，俾與
    第二審上訴制度旨在請求第二審法院撤銷、變更第一審不當
    或違法之判決，以實現個案救濟之立法目的相契合，並節制
    濫行上訴（最高法院97年度台上字第892號、97年度台非字
    第454號判決意旨參照，參見97年4月司法院公報第214頁及
    97年11月司法院公報第104頁；另97年度台上字第3889號判
    決亦同此旨）。
三、查原判決審理結果認定：
    (一)上訴人即被告李樹林於民國99年9月20日起，意圖為自己
      不法之所有，基於竊盜之各別犯意，於附表所示之時、地
      ，先後竊取黃信智等人所有或所管理如附表所示之各該財
      物得手或未有所獲（時間、地點、竊取財物、被害人、行
      為方式等，均詳如附表所示）。嗣李樹林於有偵查職權之
      司法警察發覺前，即向承辦前揭竊盜案件之員警供出有附
      表編號1、2及5所示之竊盜事實，自首並接受裁判等情，
      迭據被告分別於警詢、原審偵審中坦承不諱，核與附表編
      號1至10所示被害人於警詢之證述，並有證人即資源回收
      場人員邱譚地於警詢、偵查中之證述、收受物品、舊貨、
      五金廢料或廢棄物登記表、內政部警政署刑事警察局99年
      11月11日刑紋字第0990155836號鑑定書、現場照片90張等
      在卷可稽，足認被告之任意性自白與事證相符。
    (二)被告行為後，刑法第321條經修正公布，於100年1月28日
      生效施行。修正前刑法第321條法定刑為「處6月以上、5
      年以下有期徒刑」，修正後為「處6月以上、5年以下有期
      徒刑，得併科新臺幣10萬元以下罰金」，較之修正前增定
      罰金刑，自以修正前刑法第321條規定有利於被告，依刑
      法第2條第1項前段之規定，仍應適用修正前規定。按刑法
      上所謂兇器，其種類並無限制，凡客觀上對於人之生命、
      身體、安全構成威脅，具有危險性之兇器均屬之，且祇須
      行竊時攜帶此種具有危險性之兇器為已足，並不以攜帶之
      初有行兇之意圖為必要，有最高法院79年度台上字第5253
      號判例可資參照。次按刑法第321條第1項第2款規定將「
      門扇」、「牆垣」、「其他安全設備」並列。則所謂「門
      扇」應專指門戶而言，係分隔住宅或建築物內外之出入口
      大門。而所謂「其他安全設備」，指門扇、牆垣以外，依
      社會通常觀念足認為防盜之一切設備者，即屬相當。窗戶
      、建築物之屋頂、內部諸門，具有防閑之效用，依社會通
      常之觀念，屬於維護安全之防盜設備，自屬同條文規定之
      安全設備。查被告於原審審理中自承，於附表編號6至10
      所示之時間，以老虎鉗剪斷電線等語，是被告使用之老虎
      鉗，既足以剪斷電線，顯見質地尚屬堅硬，若持以攻擊敲
      擊人身，自足成傷，在客觀上對人之生命、身體具有危險
      性，足供作為兇器使用。且本件附表編號3被害人劉順瑤
      工地工務所內之窗戶、附表編號4被害人老爺建設股份有
      限公司新建房屋之窗戶，均具有防閑功能，依上述說明，
      自屬安全設備，被告將窗戶玻璃敲打破壞後，再自窗戶攀
      爬進入，即屬毀壞並逾越安全設備；本件附表6至10工地
      或倉庫之牆垣，依上開說明亦屬安全設備，被告逾越牆垣
      攀爬進入，即屬逾越安全設備。再按刑法第321條第1項所
      列各款為竊盜之加重條件，如犯竊盜罪兼具數款加重情形
      時，因竊盜行為只有一個，仍只成立一罪，不能認為法律
      競合或犯罪競合，但判決主文應將各種加重情形順序揭明
      ，理由並應引用各款，俾相適應，有最高法院69年台上字
      第3945號判例可參。
    (三)核被告就附表編號1、2、5所為係犯刑法第320條第1項之
      竊盜罪；就附表編號3、4所為係犯修正前刑法第321條第2
      項加重竊盜罪；就附表編號6至9所為係犯修正前刑法第32
      1條第2、3款加重竊盜罪；就附表編號10所為係犯修正前
      刑法第321條第2、3款加重竊盜未遂罪。被告所犯附表所
      示之10罪，犯意各別，行為互殊，應予分論併罰。又被告
      就附表編號10之犯行，已著手加重竊盜構成要件之實施而
      未遂，爰依刑法第25條第2項之規定，依既遂犯之刑減輕
      之。又被告曾因竊盜案件，經原審法院以97年度易字第12
      3號判決分別判處有期徒刑7月、6月、2月，應執行有期徒
      刑1年2月，並經本院以97年度上易字第261號判決上訴駁
      回確定，於民國98年6月12日因縮短刑期假釋出監，於98
      年10月2日假釋期滿視為已執行完畢，有臺灣高等法院被
      告前案紀錄表1份在卷可參，其於受有期徒刑之執行完畢
      後5年內故意再犯本件有期徒刑以上之刑之各罪，均為累
      犯，應分別依刑法第47條第1項規定，各加重其刑。另被
      告就附表1、2、5所示之竊盜犯行，於有偵查職權之司法
      警察發覺前，即主動向承辦員警供出各該犯罪事實，自首
      並接受裁判等情，有各該警詢筆錄及原審法院辦理刑事案
      件電話記錄查詢表在卷可查，爰依刑法第62條前段規定，
      減輕其刑，並依法先加後減之。
    (四)而審酌被告正值青壯，竟不思勞動獲取報酬，前有多次竊
      盜之前案紀錄，有臺灣高等法院被告前案紀錄表1份附卷
      足參，素行不佳，且屢次竊盜之犯行嚴重危害社會治安，
      未見悛悔，復因缺錢花用即以各種方法侵入前揭被害人之
      建築工地、倉庫、工務所內竊取渠等財物，並審酌被告所
      竊取之財物數額、部分為未遂，於犯後坦承犯行，並就部
      分案件自首，態度尚稱良好及其國中畢業之智識程度，家
      境勉持等一切情狀，就所犯各罪，分別量處如附表所示之
      刑，並審酌其犯罪態樣相同、犯罪之次數與時間之長短、
      是否曾遭發覺犯行而仍未停止犯罪、需多久執行期間而得
      期待其日後不再為此種犯罪等個人情狀，依刑法第51條第
      5款，定其應執行刑為有期徒刑4年。
四、查原判決已詳述所憑證據與認定之理由，因認被告係分別犯
    附表所示竊盜罪、加重竊盜既遂罪、未遂罪，並敘明如附表
    編號10所犯加重竊盜未遂罪，依刑法第25條第2項規定減輕
    其刑，就附表1、2、5所示犯行，被告有自首之適用，而依
    法減輕其刑，又敘明附表所示10罪，均屬累犯，應分別依刑
    法第47條第1項規定，各加重其刑，復審酌前揭全部情狀，
    而分別量處如附表所示之刑，並依刑法第51條第5款規定，
    定應執行有期徒刑4年。本院經核原判決，並無違誤，所為
    量刑亦屬允當。
五、查被告之上訴理由認原判決定執行刑為有期徒刑4年，量刑
    過重云云。按裁判確定前犯數罪者，併合處罰之；又數罪併
    罰，有二裁判以上者，依刑法第51條之規定，定其應執行之
    刑，同法第50條及第53條分別定有明文。查被告所犯如附表
    所示10罪，合於定應執行刑要件，依刑法第51條第5款規定
    ，應於各刑中最長期以上（即7月），各刑合併之刑期以下
    （合計總刑期為51月，即4年3月），定其刑期；原判決審酌
    其全部情狀定應執行刑為4年，合於法律規定，為原審依職
    權所為適法行使，核無違誤之處。又被告在本案自首3案，
    另1案為未遂，原判決均已依法審認並予減輕，核無被告所
    指仍科以重刑云云之情。被告另以其母需長期洗賢，費用繁
    重，被告必須照顧其母云云。經查被告於民國96、97年間即
    犯竊盜案5罪，經原審法院分別判處有期徒刑2月、6月、7月
    、7月、7月，應執行有期徒刑1年2月，經本院以97年度上易
    字第261號判決上訴駁回確定，於97年8月21日入監執行，嗣
    於98年6月12日假釋出監，已於98年10月2日假釋期滿視為已
    執行完畢，詎被告於99年10月中旬再有竊盜犯行，經臺灣嘉
    義地方法院以100年度嘉簡字第206號判處有期徒刑2月確定
    ，於100年5月2日至同年7月1日在監執行等情，有上開判決
    及臺灣高等法院被告前案紀錄表在卷可憑。查被告如因其母
    需長期洗賢，必須由其照料，何以於前案經判刑併應執行有
    期徒刑1年2月，經執行後於98年6月12日假釋出監後，卻一
    再犯竊盜案，以致再被判刑入監執行。且查被告之上訴理由
    ，並未具體指摘原判決於認定事實、適用法律及量刑等項有
    何違法或不當，依上開說明，本件上訴不合法律上程式，應
    予駁回，並不經言詞辯論為之。
據上論斷，應依刑事訴訟法第367條前段、第372條，判決如主文
。
中    華    民    國   100    年    7     月    6     日
                  刑事第一庭    審判長法  官  茆臺雲
                                      法  官  蔡長林
                                      法  官  王明宏
以上正本證明與原本無異。
不得上訴。
                                      書記官  林佳瑩
中    華    民    國   100    年    7     月    6     日
附錄本判決論罪科刑法條：
刑法第320條：
意圖為自己或第三人不法之所有，而竊取他人之動產者，為竊盜
罪，處5年以下有期徒刑、拘役或5百元以下罰金。
意圖為自己或第三人不法之利益，而竊佔他人之不動產者，依前
項之規定處斷。
前二項之未遂犯罰之。
（修正前）中華民國刑法第321條：
犯竊盜罪而有左列情形之一者，處6月以上、5年以下有期徒刑：
一、於夜間侵入住宅或有人居住之建築物、船艦或隱匿其內而犯
    之者。
二、毀越門扇、牆垣或其他安全設備而犯之者。
三、攜帶兇器而犯之者。
四、結夥三人以上而犯之者。
五、乘火災、水災或其他災害之際而犯之者。
六、在車站或埠頭而犯之者。
前項之未遂犯罰之。
附表
┌─┬────┬─────┬────┬──┬─────┬───┬──────┐
│編│犯罪時間│犯罪地點  │竊得物品│被害│竊盜方式  │自首  │所犯罪名及  │
│號│        │          │        │人  │          │      │宣告刑      │
│  │        │          │        │    │          │      │            │
├─┼────┼─────┼────┼──┼─────┼───┼──────┤
│1 │99年9月 │嘉義市西區│鐵條1批 │黃信│侵入徒手竊│ ○   │犯刑法第320 │
│  │20 日19 │世賢路4段 │（重約20│智  │取。      │      │條竊盜罪，累│
│  │時許。  │412號建築 │公斤）。│    │          │      │犯，處有期徒│
│  │        │工地。    │        │    │          │      │刑參月。    │
├─┼────┼─────┼────┼──┼─────┼───┼──────┤
│2 │99年9月 │嘉義市東區│鐵條1批 │曾瑞│侵入徒手竊│ ○   │犯刑法第320 │
│  │底某日19│立仁路266 │（重約30│美  │取。      │      │條竊盜罪，累│
│  │時許。  │號旁建築工│公斤）。│    │          │      │犯，處有期徒│
│  │        │地。      │        │    │          │      │刑參月。    │
├─┼────┼─────┼────┼──┼─────┼───┼──────┤
│3 │99年10月│嘉義市東區│鑽石切割│劉順│爬牆垣（越│      │犯刑法第321 │
│  │16 日24 │立仁路235 │器1台、 │瑤  │）、破門窗│    │條第2款加重 │
│  │時許。  │號立仁女中│電線4捲 │    │（毀）踰窗│      │竊盜罪，累犯│
│  │        │工地工務所│、零錢約│    │門侵入徒手│      │，處有期徒刑│
│  │        │內。      │300 元  │    │竊取。    │      │ 柒月。     │
├─┼────┼─────┼────┼──┼─────┼───┼──────┤
│4 │99年10月│嘉義市東區│冷氣電線│老爺│毀越門扇侵│      │犯刑法第321 │
│  │20 日21 │宣信街7-1 │1批（長 │建設│入徒手竊取│    │條第2款加重 │
│  │時許。  │、7-2、7-3│約800公 │股份│。        │      │竊盜罪，累犯│
│  │        │、7-5、7-9│尺）、一│有限│          │      │，處有期徒刑│
│  │        │、7-11號老│般電線1 │公司│          │      │柒月。      │
│  │        │爺建設股份│批（長約│    │          │      │            │
│  │        │有限公司新│200公尺 │    │          │      │            │
│  │        │建房屋建築│）、零錢│    │          │      │            │
│  │        │工地內。  │70元。  │    │          │      │            │
├─┼────┼─────┼────┼──┼─────┼───┼──────┤
│5 │99年11月│嘉義市東區│電線1批 │宏都│侵入徒手竊│ ○   │犯刑法第320 │
│  │20 日21 │博東路263 │（重約4 │建設│取。      │      │條竊盜罪，累│
│  │時許。  │號宏都建設│、5公斤 │公司│          │      │犯，處有期徒│
│  │        │公司建築工│）。    │    │          │      │刑參月。    │
│  │        │地。      │        │    │          │      │            │
├─┼────┼─────┼────┼──┼─────┼───┼──────┤
│6 │99年12月│嘉義市西區│電線1批 │林新│爬牆垣（越│      │犯刑法第321 │
│  │2日21時 │中山路659 │（重約5 │展  │）侵入，以│    │條第2款、第 │
│  │許。    │號B棟2樓工│公斤）  │    │攜帶之虎頭│      │3款加重竊盜 │
│  │        │地內。    │        │    │鉗（兇器）│      │罪，累犯，處│
│  │        │          │        │    │盜剪電纜線│      │有期徒刑柒月│
│  │        │          │        │    │。        │      │。          │
│  │        │          │        │    │          │      │            │
├─┼────┼─────┼────┼──┼─────┼───┼──────┤
│7 │99年12月│嘉義市西區│電線1批 │林新│爬牆垣（越│    │犯刑法第321 │
│  │3日22時 │中山路659 │（重約3 │展  │）侵入，以│      │條第2款、第 │
│  │30分許。│號B棟2樓工│公斤）  │    │攜帶之虎頭│      │3款加重竊盜 │
│  │        │地內。    │        │    │鉗（兇器）│      │罪，累犯，處│
│  │        │          │        │    │盜剪電纜線│      │有期徒刑柒月│
│  │        │          │        │    │。        │      │。          │
│  │        │          │        │    │          │      │            │
├─┼────┼─────┼────┼──┼─────┼───┼──────┤
│8 │99年12月│嘉義市西區│電線1批 │謝長│爬牆垣（越│      │犯刑法第321 │
│  │6日15時 │林森西路40│（重約  │成  │）侵入，以│    │條第2款、第 │
│  │許。    │2號倉庫內 │5.5公斤 │    │攜帶之扳手│      │3款加重竊盜 │
│  │        │。        │）。    │    │（兇器）打│      │罪，累犯，處│
│  │        │          │        │    │開鐵製波浪│      │有期徒刑柒月│
│  │        │          │        │    │板，鑽入倉│      │。          │
│  │        │          │        │    │庫內，以攜│      │            │
│  │        │          │        │    │帶之虎頭鉗│      │            │
│  │        │          │        │    │（兇器）盜│      │            │
│  │        │          │        │    │剪電線。  │      │            │
│  │        │          │        │    │          │      │            │
├─┼────┼─────┼────┼──┼─────┼───┼──────┤
│9 │99年12月│嘉義市西區│電線1批 │謝長│爬牆垣（越│      │犯刑法第321 │
│  │7日11時 │林森西路40│（重約8 │成  │）侵入，以│    │條第2款、第 │
│  │許。    │2號倉庫內 │公斤）。│    │攜帶之扳手│      │3款加重竊盜 │
│  │        │。        │        │    │（兇器）打│      │罪，累犯，處│
│  │        │          │        │    │開鐵製波浪│      │有期徒刑柒月│
│  │        │          │        │    │板，鑽入倉│      │            │
│  │        │          │        │    │庫內，以攜│      │            │
│  │        │          │        │    │帶之虎頭鉗│      │            │
│  │        │          │        │    │（兇器）盜│      │            │
│  │        │          │        │    │剪電線。  │      │            │
│  │        │          │        │    │          │      │            │
├─┼────┼─────┼────┼──┼─────┼───┼──────┤
│10│99年12月│嘉義市西區│未遂    │謝長│爬牆垣（越│      │犯刑法第321 │
│  │7日16時 │林森西路40│        │成  │）侵入，以│    │條第2款、第 │
│  │許。    │2號倉庫內 │        │    │攜帶之扳手│      │3款加重竊盜 │
│  │        │。        │        │    │（兇器）打│      │罪未遂，累犯│
│  │        │          │        │    │開鐵製波浪│      │，累犯，處有│
│  │        │          │        │    │板，鑽入倉│      │期徒刑參月。│
│  │        │          │        │    │庫內，以攜│      │            │
│  │        │          │        │    │帶之虎頭鉗│      │            │
│  │        │          │        │    │（兇器）盜│      │            │
│  │        │          │        │    │剪電線。  │      │            │
│  │        │          │        │    │          │      │            │
└─┴────┴─────┴────┴──┴─────┴───┴──────┘